【裁判字號】    92,易,1743
【裁判日期】    920731
【裁判案由】    詐欺
【裁判全文】
台灣板橋地方法院刑事判決                        九十二年度易字第一七四三號
    公  訴  人  台灣板橋地方法院檢察署檢察官
    被      告  乙○○
右列被告因詐欺案件，經檢察官提起公訴（九十二年度偵字第一四九０號），本院判
決如左：
    主  文
乙○○連續意圖為自己不法之所有，以詐術使人將本人之物交付，累犯，處拘役伍拾
日，如易科罰金，以佰元折算壹日。
    事  實
一、乙○○前於民國（下同）八十四年間因詐欺案件，經台灣高雄地方法院判處有期
    徒刑一年八月，上訴台灣高等法院高雄分院撤銷第一審判決，改判處有期徒刑一
    年確定，並於八十八年二月三日因縮短刑期假釋，而於八十八年三月十七日假釋
    期滿。猶不知悔改，緣於台北縣樹林市○○街○段八十八號「俗俗賣廣場」擔任
    負責人，明知自己並無給付貨款之能力，竟基於意圖為自己不法所有之概括犯意
    ，自九十一年七月三日起至同年月二十五日止，先後向台北縣土城市○○街三十
    九號之甲○○（起訴書誤為王鴻基）訛稱訂購百貨家庭用品，前後共計十一次，
    每次金額為新台幣（下同）一千餘元至八千餘元不等，總計為十五萬元，而甲○
    ○不疑有他，陸續出貨交付予乙○○收受。詎同年月二十五日，甲○○前往「俗
    俗賣廣場」欲向乙○○收取貨款時，乙○○竟逃逸不知去向，甲○○遍尋不著，
    此時始知受騙。
二、案經被害人甲○○訴由台北縣政府警察局樹林分局報請台灣板橋地方法院檢察署
    檢察官偵查起訴。
    理  由
一、訊據被告乙○○對於上述時、地前後十一次向甲○○訂購家庭用品及貨款共計十
    五萬元未給付之事實坦承不諱；惟矢口否認有詐欺之犯行，並辯稱：伊因周轉不
    靈致貨物被其他債權人搬走云云。經查：右揭事實，業據告訴人王鴻基於警訊及
    偵審中指訴甚詳，並有送貨單四十張附卷可稽。又被告於遠東國際商業銀行台北
    新莊分行開立之個人帳戶存提款往來金額皆為小額之金錢，甚至於九十一年八月
    一日起餘額為十五元以及被告經營之新復有限公司於板信商業銀行新莊分行開立
    之支票帳戶於九十一年八月十六日起即列為拒絕往來，並有高達四十二張之退票
    紀錄，分別有該行九十二年六月二十七日（92）遠銀莊字第八一號函及九十二年
    六月二十六日板信新莊字第０九二二八０００六七號函暨所附往來明細附卷可參
    。再被告之前與告訴人並無生意往來，第一次買貨即未能付款，足見被告於定貨
    時即知其資金嚴重不足，已無法支付貨款之能力，竟仍向告訴人購買貨物，其有
    為不法所有之意圖，至為明甚。是被告所辯各節，要屬飾卸之詞，顯不足採。罪
    證明確，被告犯行洵堪認定。
二、核被告所為，係犯刑法第三百三十九條第一項詐欺取財之罪。又被告先後十一次
    詐欺之犯行，時間緊接，且犯罪構成要件相同，顯係基於概括犯意為之，為連續
    犯，應論以一罪並加重其刑。末查；被告前於八十四年間因詐欺案件，經台灣高
    雄地方法院判處有期徒刑一年八月，上訴台灣高等法院高雄分院撤銷第一審判決
    ，改判處有期徒刑一年確定，並於八十八年二月三日因縮短刑期假釋，而於八十
    八年三月十七日假釋期滿，有台灣高等法院被告全國前案紀錄表在卷可徵。其於
    有期徒刑執行完畢後五年內再犯有期徒刑以上刑之本罪，為累犯，應遞加重其刑
    。爰審酌被告之品行、智識程度及被告詐欺之手法、嚴重破壞社會交易秩序，詐
    欺之金額十五萬元與被告現已與告訴人達成和解（有和解書附卷）以及被告犯罪
    後之態度等一切情狀，量處如主文所示之刑，並諭知易科罰金之折算標準，以示
    懲儆。
據上論斷，應依刑事訴訟法第二百九十九條第一項前段，刑法第五十六條、第三百三
十九第一項、第四十七條、第四十一條第一項前段，罰金罰鍰提高標準條例第一條前
段、第二條，判決如主文。
本案經檢察官黃明絹到庭執行職務
中    華    民    國    九   十   二    年      七    月   三  十  一   日
                               台灣板橋地方法院刑事第二庭
                                   法  官  潘  長  生
右正本證明與原本無異。
如不服本判決，應於判決送達後十日內向本院提出上訴狀 (應附繕本) ，上訴於臺灣
高等法院。
                                   書記官  陳  蒼  仁
中    華    民    國    九   十   二    年      七    月   三  十  一   日
附錄本案論罪科刑法條
刑法第三百三十九條：
意圖為自己或第三人不法之所有，以詐術使人將本人或第三人之物交付者，處五年以
下有期徒刑、拘役或科或併科一千元以下罰金。
以前項方法得財產上不法之利益或使第三人得之者亦同。
前二項之未遂犯罰之。


司法院資訊處製作；財團法人民間司法改革基金會備份。
